Andy Josue Ruiz Diaz

Desarrollador de software Junior

Correo: anjord302@gmail.com

Teléfono: 64060470

LinkedIn: linkedin.com/in/andy **GitHub:** github.com/andy

Apasionado por el desarrollo de software, con enfoque en aplicaciones web, móviles y escritorio. Experiencia en proyectos de variada complejidad y metodologías ágiles. Capacidad de adaptación rápida a nuevos entornos y desafíos tecnológicos.

Experiencia

Desarrollador fullstack

Federación Costarricense de Taekwondo (Practica profesional)

julio 2023 - diciembre 2023

- Realice un análisis, diseño y desarrollo de un sistema administrador web, abarcando la gestión de combates, eventos, academias y atletas.
- Desarrollé e implementé un Backend y Frontend seguros utilizando Java, Spring Boot, JSON Web Token (JWT) y Spring Security para garantizar la seguridad de los datos, junto con React.js para crear una interfaz de usuario interactiva e incorporé MySQL para la gestión de datos.

Desarrollador de software

Creaciones FioJo - Freelance

enero 2023- julio 2023

- Realicé un análisis, Diseño y desarrollo de una aplicación móvil para informatizar sobre los distintos diseños y precios de cerámicas de una pequeña empresa.
- Se implemento roles y utilicé tecnologías como Java, XML y base de datos Firebase.

Desarrollador de software

Autónomo

enero 2022- mayo 2022

- Diseñé y desarrollé un Sistema web de un punto de venta para la administración de un minimercado
- Utilicé tecnologías como C#, .Net Core, MVC, JQuery, HTML5, CSS3, Bootstrap5 y SQL Server

Desarrollador de software

Proyecto Universitario

mayo 2022- septiembre 2022

- Diseñé e implementé un Sistema web para la Administración de universidades, abarcando la gestión todos los estudiantes, profesores, asistencias, cursos.
- Se implemento un Backend y Frontend, donde utilicé tecnologías como .Net 5, SQL Server, Blazor, Ado .Net, HTML5, JS, CSS, C#

Educación

Universidad Latina de Costa Rica – Bachillerato en Ingeniería en Sistemas Computacionales (2019-2023)

Habilidades			Idiomas
C#	HTML5	Java	Español (nativo)
.NET Framework	Git	Spring Boot	Ingles A2(en proceso)
SQL Server	CSS	React.js	
MySQL	Empático	Autodidacta	
Proactivo	Resolución de problemas	Pasión por aprender	